【裁判字號】    99,審易,602
【裁判日期】    991012
【裁判案由】    竊盜
【裁判全文】
臺灣新竹地方法院刑事判決             99年度審易字第602號
公  訴  人  臺灣新竹地方法院檢察署檢察官
被      告  甲○○
上列被告因竊盜案件，經檢察官提起公訴（99年度偵字第5137號
、第6094號），本院依簡式審判程序判決如下：
    主  文
甲○○犯竊盜罪，累犯，處有期徒刑肆月，如易科罰金，以新臺
幣壹仟元折算壹日。又犯竊盜罪，累犯，處有期徒刑肆月，如易
科罰金，以新臺幣壹仟元折算壹日。應執行有期徒刑陸月，如易
科罰金，以新臺幣壹仟元折算壹日。
    事  實
一、甲○○前曾於民國96年間因竊盜案件，經本院於97年1 月14
    日以97年度竹簡第48號判處有期徒刑4 月，於97年3 月4 日
    確定，並於97年10月3 日執行完畢。
二、甲○○猶不知悔改，復意圖為自己不法之所有，(1)於99年4
    月27日16時13分許，駕駛其妻魏瑞伶所有車號7895—KP號自
    用小客車，前往位於新竹市○○路○段560 號處之HOME BOX
    竹科店賣場處，徒手竊取由該店店經理洪圭璋所管領、價值
    共約新臺幣（下同）12400 元之電鑽2 支（均為BOSCH 牌，
    型號各為GBH2—18RE、GBH2—26RE），得手後據為已有，立
    即逃離現場，並將上開電鑽2 支以2000元之代價販售予詳細
    姓名年籍均不詳綽號「阿輝」之成年男子。嗣於99年4 月28
    日上揭HOME BOX竹科店賣場員工發現電鑽遭竊，調閱監視錄
    影畫面後，報警處理，而為警循線查悉上情。(2)甲○○又另
    行起意，並基於意圖為自己不法之所有，於99年8 月2 日14
    時30分許，在新竹市○○路○段688 號「亟香烤鴨店」內，
    徒手竊取乙○○所有置放於上址店內桌上、價值約為5000元
    之ASUS牌筆記型電腦1 臺，得手後據為已有，並立即逃離現
    場。嗣因甲○○不慎將其所有門號為0000000000號之行動電
    話1 支遺留在上址，乃向不知情之友人黃智麟借用門號0000
    000000號之行動電話1 支，撥打其所有上開行動電話，經乙
    ○○接聽並約定取回手機之時間、地點後，甲○○即騎乘車
    牌號碼PB8 －981 號重型機車前往，於同日15時15分許，在
    新竹市○○區○○路2 段688 號前為警當場查獲，並於甲○
    ○所騎乘上揭重型機車置物箱內扣得上開筆記型電腦1 臺（
    業經發還）。
三、案經新竹市警察局第二分局及第三分局分別報請臺灣新竹地
    方法院檢察署檢察官偵查起訴。
    理  由
一、本件被告甲○○所犯刑法第320 條第1 項之竊盜罪，非死刑
    、無期徒刑、最輕本刑為三年以上有期徒刑之罪，被告於本
    院準備程序進行中，就被訴事實為有罪之陳述，經本院認合
    於刑事訴訟法第273 條之1 第1 項之規定，裁定進行簡式審
    判程序，合先敘明。
二、上開事實迭據被告甲○○於警詢、偵訊及本院審理時均坦承
    不諱，並經被害人洪圭璋及乙○○於警詢及偵訊時指述失竊
    情節明確，且經證人黃智麟於警詢及偵訊時證述明確，復有
    本院99年度聲搜字第357 號搜索票1 份、新竹市警察局搜索
    扣押筆錄1 份、搜索現場照片6 幀、警員吳昇樺所出具之偵
    查報告1 份、車籍查詢—基本資料詳細畫面1 份、指認資料
    1 份、監視錄影器翻拍照片6 幀、贓物認領保管單2 份、新
    竹市警察局第三分局搜索扣押筆錄1 份、扣押物品目錄表1
    份、搜索經過及結果陳報書1 份、查獲照片4 幀及車號查詢
    重型機車車籍資料1 份等附卷足憑，足見被告所為前開自白
    確與事實相符而堪採信。本案事證明確，被告所為前述犯行
    均堪以認定，應均予依法論科。
三、核被告甲○○所為均係犯刑法第320 條第1 項之普通竊盜罪
    。又被告所為上揭2 次竊盜罪，犯意各別，行為互殊，應予
    分論併罰。又被告前曾於96年間因竊盜案件，經本院於97年
    1 月14日以97年度竹簡第48號判處有期徒刑4 月，於97年3
    月4 日確定，並於97年10月3 日執行完畢等情，此有臺灣新
    竹地方法院檢察署刑案資料查註紀錄表及臺灣高等法院被告
    全國前案紀錄表各1 份在卷足參，其於5 年以內故意再犯本
    件有期徒刑以上之罪，均為累犯，應均依刑法第47條第1 項
    之規定加重其刑。爰審酌被告正值壯年，不循正途謀財，竟
    思不勞而獲，竊取他人所有財物，不尊重他人之財產權，行
    竊之手段、次數、竊得財物之價值，所生之危害程度，犯後
    尚能坦承犯行，態度尚稱良好等一切情狀，分別量處如主文
    所示之刑，及諭知易科罰金折算標準，並定其應執行刑，及
    諭知易科罰金之折算標準，以示懲儆。
據上論斷，應依刑事訴訟法第273 條之1 第1 項、第299 條第1
項前段，刑法第320 條第1 項、第47條第1 項、第41條第1 項前
段、第51條第5 款，刑法施行法第1 條之1 第1 項、第2 項前段
，判決如主文。
本案經檢察官黃英彥到庭執行職務。
中    華    民    國    99    年    10    月    12    日
                  刑事第九庭    法  官  楊惠芬
以上正本證明與原本無異。
如不服本判決應於收受本判決後10日內向本院提出上訴書狀，上
訴書狀應敘述具體理由。上訴書狀未敘述上訴理由者，應於上訴
期間屆滿後20日內補提理由書狀於本院( 均須按他造當事人之人
數附繕本 )「切勿逕送上級法院」。
中    華    民    國    99    年    10    月    13    日
                                 書記官  劉雅文
附錄本案論罪科刑法條：
刑法第320 條第1 項：
意圖為自己或第三人不法之所有，而竊取他人之動產者，為竊盜
罪，處五年以下有期徒刑、拘役或五百元以下罰金。

司法院資訊處製作；財團法人民間司法改革基金會備份。
